【裁判字號】    90,台上,2432
【裁判日期】    900425
【裁判案由】    偽造文書
【裁判全文】
最高法院刑事判決                                九十年度台上字第二四三二號
    上  訴  人  甲○○
                乙○○
                丙○○
右上訴人等因偽造文書案件，不服台灣高等法院中華民國八十八年一月二十二日第二
審判決（八十七年度上訴字第五一九二號，起訴案號：台灣台北地方法院檢察署八十
六年度偵字第二五九三五、二六一一三號、八十七年度偵字第二一四號），提起上訴
，本院判決如左：
    主  文
上訴駁回。
    理  由
一關於丙○○部分
按刑事訴訟法第三百七十七條規定：上訴於第三審法院，非以判決違背法令為理由，
不得為之。是提起第三審上訴，應以原判決違背法令為理由，係屬法定要件。且必須
依據卷內資料為具體之指摘，並足據以辨認原判決已具備違背法令之形式，始屬相當
。本件原判決撤銷第一審關於論處上訴人丙○○以共同連續行使偽造私文書，足以生
損害於他人罪刑之判決，改判仍論該上訴人以共同連續行使偽造私文書，足以生損害
於他人罪，處有期徒刑月。係依憑丙○○於警訊及偵查中供認之部分事實，證人梁
武男於警訊及偵查中所證：該二張偽造之信用卡係丙○○所交付，並指示其持向特約
商店購買翻譯機後交由丙○○轉賣，每部報酬新台幣三千元，並供抵償積欠丙○○之
借款等語，證人潘燦宇之證言，扣案偽造之信用卡二張及簽帳單影本等證據資料，而
為論斷，已詳其所憑之證據及認定之理由。而以丙○○嗣否認犯罪，並辯稱：該二
張偽造之信用卡並非伊交付梁武男，係由李千祥交付云云，及證人梁武男於第一審法
院附和丙○○之證詞，係屬卸責及迴護之語，均不足採信，在理由內依憑卷證資料，
詳加指駁。並說明丙○○與梁武男於交付信用卡當時均已明知該二張信用卡係屬偽造
，且丙○○交付信用卡予梁武男時，該二張信用卡背面持卡人姓名已簽妥，足見其二
人為共同正犯之理由。從形式上觀察，原判決並無違背法令之情形存在。上訴意旨，
置原判決所為明白之論斷於不顧，專憑其個人意見，就原審採證認事職權之適法行使
及原判決理由已詳細說明之事項，漫事爭執，難認已符合首揭法定之第三審上訴要件
。又本院為法律審，丙○○於本院始主張警員有動手打梁武男一大巴掌，梁武男之警
局筆錄係被刑求逼供云云，非法律審之本院所得審究，且上訴人於原審並未請求調查
共犯梁武男在警局之供述係屬非任意性之證據，又別無就此「供述之任意性」為調查
之客觀情形，則原審依其憑信之證據及得心證之理由，認該共犯之供述，與事實相符
，而未再為其他無益之調查，並不違法。上訴意旨所指原判決違法情事，顯非依據卷
內資料執為指摘，不得為第三審上訴之合法理由。其上訴違背法律上之程式，應予駁
回。
二關於甲○○、乙○○部分
查第三審上訴書狀，應述上訴之理由，其未述者，得於提起上訴後十日內補提理
由書於原審法院，已逾上述期間，而於第三審法院未判決前仍未提出上訴理由書狀者
，第三審法院應以判決駁回之，刑事訴訟法第三百八十二條第一項、第三百九十五條
後段規定甚明。本件上訴人甲○○、乙○○因偽造私文書案件，不服原審判決，各於
民國八十八年二月十二日提起上訴，並未述理由，迄今逾期已久，於本院未判決前
仍未提出，依上開規定，其上訴自非合法，應予駁回。
據上論結，應依刑事訴訟法第三百九十五條，判決如主文。
中      華      民      國     九十     年      四      月    二十五    日
                              最高法院刑事第十二庭
                                  審判長法官  林  增  福
                                        法官  邵  燕  玲
                                        法官  吳  昆  仁
                                        法官  陳  世  雄
                                        法官  惠  光  霞
      右正本證明與原本無異
                                              書  記  官
中      華      民      國     九十     年      五      月      二      日


司法院資訊處製作；財團法人民間司法改革基金會備份。
